# HASSAN OULCAID

# Ingénieur CloudOps

hassan@oulcaid.com | Montreuil, France | 0650377608 | LinkedIn | Certifications

# **OBIECTIF**

Enthousiaste et rigoureux, je suis un collaborateur apprécié pour mon sens de l'écoute et ma capacité à m'intégrer rapidement dans une équipe. Mes 2 années d'expérience en gestion, maintenance et supervision d'infrastructure IT m'ont permis de développer un esprit d'équipe solide et une grande capacité à travailler sur des projets collaboratifs. Motivé par l'innovation, je suis constamment à la recherche de nouvelles solutions pour optimiser les performances et la sécurité des infrastructures. Mon but est de contribuer à la réussite de vos projets en apportant mon expertise technique et mon engagement.

# **EXPÉRIENCES**

#### Ingénieur Infrastructure en apprentissage

Efficity | Paris Nov. 2021 - Oct. 2023

- Responsable de la conception, du déploiement et de la maintenance de l'infrastructure informatique en utilisant les meilleures technologies;
- Collaborer avec les équipes afin d'identifier les problèmes et créer des solutions pour l'architecture de l'infrastructure SI;
- Mise en place et optimisation du système de monitoring et alerting pour une gestion proactive des incidents.

## Technicien Service Client en apprentissage

#### Orange Business Services | Bagnolet

Avr. 2019 - Sep. 2020

- Veiller sur le bon fonctionnement du service clients;
- Diagnostiquer et faire les tests nécessaires à la résolution des incidents ;
- Pilotage des tickets et suivi de l'avancement des incidents et résoudre les dysfonctionnements.

#### FORMATIONS

Mastère	DevO	ps/Cloud

Sup De Vinci - La défense Oct. 2021 - Sep. 2023

## LP Administration des Réseaux Multimédia

IUT Créteil - Vitry - Vitry-sur-Seine Sep 2019 - Sep. 2020

#### **DUT Réseaux et Télécommunications**

Azure

IUT Créteil - Vitry - Vitry-sur-Seine Sep 2017 - Sep. 2019

## DTS Télécommunications

Institut ISTA - Maroc Sep. 2014 - Juin 2016

#### SOFT SKILLS

Curiosité Prise d'initiative Assiduité Esprit d'équipe Aisance Relationnelle Ponctualité Force de proposition Proactivité

## HARD SKILLS

Networking Cloud Kubernetes Docker **GitOps** English **Fortinet** Grafana Terraform **AWS** Helm Linux Rancher